【裁判字號】    97,訴,2713
【裁判日期】    970929
【裁判案由】    毒品危害防制條例
【裁判全文】
臺灣板橋地方法院刑事判決              97年度訴字第2713號
公  訴  人  臺灣板橋地方法院檢察署檢察官
被      告  甲○○
                    （現於臺灣桃園監獄執行中）
上列被告因違反毒品危害防制條例案件，經檢察官提起公訴（97
年度毒偵字第2498號），本院於準備程序進行中，被告就被訴之
事實為有罪之陳述，經告知被告簡式審判程序之旨，並聽取當事
人之意見後，本院合議庭裁定進行簡式審判程序，判決如下：
    主  文
甲○○施用第一級毒品，累犯，處有期徒刑拾月。
    事  實
一、甲○○前於民國（下同）89年間因施用毒品案件，經臺灣桃
    園地方法院以89年度毒聲字第7258號裁定送觀察、勒戒後，
    認無繼續施用毒品之傾向，於90年7 月5 日出所，並經臺灣
    桃園地方法院檢察署檢察官於90年7 月4 日，以90年度毒偵
    緝字第314 號不起訴處分確定。又於92年間同因施用毒品案
    件，經臺灣桃園地方法院以93年度毒聲字第136 號裁定觀察
    勒戒，於93年8 月3 日因毒品危害防制條例修正而出所，其
    刑事部分經臺灣桃園地方法院於93年10月29日以93年度訴字
    第1353號判決處有期徒刑7 月確定，並於94年12月29日縮刑
    期滿執行完畢。詎仍不知悔改，竟又基於施用第一級毒品海
    洛因之犯意，於96年12月10日，在其停放於臺北縣鶯歌鎮○
    ○○路之自小客車上，將第一級毒品海洛因摻入開水後，再
    以注射針筒注射手臂之方式，施用第一級毒品海洛因1 次（
    起訴書略載為96年12月11日為警採集尿液時起回溯26小時內
    之某時，在不詳處所，以注射針筒注射海洛因之施用方式，
    施用第一級毒品海洛因1 次）。嗣於96年12月11日晚8 時許
    ，在臺北縣鶯歌鎮○○○路、尖山埔路2 段鐵路平交道口，
    因形跡可疑接受警方實施臨檢盤查時，在其所駕駛之車號5U
    -6763 號自用小貨車內扣得非其所有而係同時被查獲之友人
    林益昌所有之海洛因殘渣袋1 只及注射針筒2 支等物，並經
    警方採集其尿液送驗後始獲悉上情。
二、案經臺灣板橋地方法院檢察署檢察官簽分偵查起訴。
    理  由
一、按除被告所犯為死刑、無期徒刑、最輕本刑為三年以上有期
    徒刑之罪或高等法院管轄第一審案件者外，於第一次審判期
    日前之準備程序進行中，被告先就被訴事實為有罪之陳述時
    ，審判長得告知被告簡式審判程序之旨，並聽取當事人、代
    理人、辯護人及輔佐人之意見後，裁定進行簡式審判程序，
    刑事訴訟法第273 條之1 第1 項定有明文。經核本件被告甲
    ○○所犯係死刑、無期徒刑、最輕本刑為三年以上有期徒刑
    以外之罪，其於準備程序中就被訴事實為有罪之陳述，經法
    官告知簡式審判程序之旨，並聽取公訴人、被告之意見後，
    本院爰依首揭規定，合議裁定由受命法官獨任進行簡式審判
    程序，合先敘明。
二、上揭事實，業據被告甲○○於本院準備程序及審理時坦承不
    諱，而其為警查獲後所採集之尿液檢體，經送驗結果，確呈
    現海洛因代謝物鴉片類之陽性反應，此有臺北縣政府警察局
    三峽分局97年1 月22日北縣警峽刑字第0960036787號函附之
    臺灣檢驗科技股份有限公司出具濫用藥物檢驗報告1 件在卷
    可稽（見偵查卷第66頁及第67頁）。是被告上開自白，核與
    事實相符，堪信為真實。又被告前因施用毒品案件，經臺灣
    桃園地方法院以89年度毒聲字第7258號裁定送觀察、勒戒後
    ，認無繼續施用毒品之傾向，於90年7 月5 日出所，並經臺
    灣桃園地方法院檢察署檢察官於90年7 月4 日，以90年度毒
    偵緝字第314 號不起訴處分確定。又於92年間同因施用毒品
    案件，經臺灣桃園地方法院以93年度毒聲字第136 號裁定觀
    察勒戒，於93年8 月3 日因毒品危害防制條例修正而出所，
    其刑事部分經臺灣桃園地方法院於93年10月29日以93年度訴
    字第1353號判決處有期徒刑7 月確定，並於94年12月29日縮
    刑期滿執行完畢，有臺灣高等法院被告前案紀錄表附卷可參
    。本件事證明確，被告施用第一級毒品之犯行洵堪認定。
三、查海洛因依其成癮性、濫用性及對社會危害性之程度，已為
    毒品危害防制條例第2 條第2 項第1 款列為第一級毒品。核
    被告所為，係犯毒品危害防制條例第10條第1 項施用第一級
    毒品之罪。其施用前後持有海洛因之低度行為，應為施用海
    洛因之高度行為所吸收，不另論罪。又被告有如上開事實欄
    所載徒刑執行之情形，此有臺灣高等法院被告前紀錄表在卷
    可徵。其於有期徒刑執行完畢後，5 年內故意再犯本件有期
    徒刑以上之本罪，為累犯，應依法加重其刑。爰審酌被告之
    品行、智識程度、被告前曾經觀察、勒戒，仍未能戒斷其施
    用毒品之惡習，再犯本件犯行，惟因施用毒品均僅係戕害其
    自己身心並無加害他人以及於被告犯罪後坦認犯行等一切情
    狀，量處如主文所示之刑，以資懲儆。至扣案之海洛因殘渣
    1 只及注射針筒2 支，並非被告所有而係同時被查獲之友人
    林益昌所有，業據被告供承在卷，且並無其他證據證明係屬
    被告所有，自應於林益昌案件宣告沒收為是，故無從於本案
    中諭知沒收，附此說明。
據上論斷，應依刑事訴訟法第273 條之1 第1 項、第299 條第1
項前段，毒品危害防制條例第10條第1 項，刑法第11條前段、第
47條第1項，判決如主文。
本案經檢察官藍海凝到庭執行職務
中    華    民    國    97    年    9     月    29    日
                    刑事第五庭  法  官  潘  長  生
以上正本證明與原本無異。
如不服本判決應於送達後10日內向本院提出上訴狀。
                                書記官  張  玉  如
中    華    民    國    97    年    9     月    30    日
附錄本案論罪科刑法條全文：
毒品危害防制條例第10條
施用第一級毒品者，處6 月以上5 年以下有期徒刑。
施用第二級毒品者，處3 年以下有期徒刑。


司法院資訊處製作；財團法人民間司法改革基金會備份。
